# 请问陈版主诉讼问题

提问人：Jack1017 时间：2020-05-13 09:18:00
拟IPO企业，申报期（2017-2020630）期初与政府合作BT项目，项目任务是建设四所小学。经过公开招标程序，两次流标后政府（下属融资平台）直接与发行人签订BT协议（回购款按照发行人投资额加银行3-5年贷款基准利率1.3倍确定），委托发行人建设四所小学。由于发行人无建筑资质（主业系零售），故将此项目发包给两家工程公司承建，并与两家公司签订协议（以下称协议A）约定按照政府最终决算价下浮4%，结算工程款，该合同已在政府相关部门备案。同时，发行人与两家工程公司签订另一份协议（以下称协议B，非补充协议），实际结算的工程款按照政府最终决算价下浮13%，双方签字盖章确认无误。
建设期间，发行人按照BT项目的要求进行会计核算（未确认建造合同收入，政府支付的回购款与应付工程款的差额做其他业务收入-项目管理收入）
2019 年，两家工程公司诉发行人未按照政府备案的协议A支付工程款，要求发行人履行合同义务并支付资金占用利息。法院一审判决：首先发行人与工程公司签订的转包合同无效；其次在合同无效的情况下，发行人应该按照政府备案的协议A支付工程款（法院认为发行人与工程公司单独签订的协议B签约日期与协议A日期一致，在逻辑上无法解释，在此情况下应该认定政府备案的合同效力高于其他合同），因此法院支持工程公司的诉求，即发行人需要按照协议A的结算条款支付工程款及资金占用利息。同年发行人上诉， 2020 年 4 月二审维持原判。
在申报期期初，项目已经建设完成并移交，发行人已按照协议B约定的下浮比例支付完工程款，并按照BT项目的要求进行会计核算。
问题：问题：
1 、能否将需要补充支付的工程款（金额较大工程款结算价2.5亿元，补充支付的工程款为 2250 万元）， 2019 年作为前期会计差错进行处理，冲减已确认的其他业务收入（年初未分配利润），并挂账应付账款。
2 、如果发行人与工程公司签订的合同中，约定在一定期间内发行人未及时支付工程款，需要按照银行同期利率支付资金占用费，那么发行人是否可以在申报期期初，即工程款在约定支付期满后开始，确认利息费用，将法院判决需要支付的利息费用分年度计提；
3 、如果合同中没有违约利息的支付条款，是否必须一次性在 2019 年计提。

回答人：chenyiwei
建议了解：为何工程公司在项目完工移交至少 2 年后才起诉发行人要求支付协议A、B约定的款项差额？
个人理解，这个问题要证明为申报期之前的会计差错还是有难度的。首先民事诉讼遵循“不告不理”原则，如果没有2019 年内的诉讼，各方的履约和合同结算在申报期之前就结束了，当时工程公司也接受了按协议B结算的结果，因而当时按照协议B的约定和实际执行情况进行会计处理是具有合理性的。现在时隔 2 年后被起诉，应该是当初无法预见到的情况（不排除两家工程公司在获悉A公司进入IPO申报进程后借机敲诈一笔）。这时依据 2019 年内的诉讼结果调整前期报表的依据不足，且因为涉及申报期前后和不同年度，此问题会相当敏感。因此基于谨慎考虑，倾向于将按照终审判决需补充支付的工程款、违约金和利息等均计入 2019 年度损益。